最高法院刑事判決　　　　　　　　　　　　　　　　八十六年度台非字第一六三號
　　上訴人　最高法院檢察署檢察總長
　　被　告　彭寶龍冒名彭文龍.
右上訴人因被告違反麻醉藥品管理條例案件，對於台灣新竹地方法院中華民國八十六
年二月五日第一審確定判決（八十六年度易更一字第一號，起訴案號：台灣高雄地方
法院檢察署八十四年度偵字第二三一八五號），認為違法，提起非常上訴，本院判決
如左：
    主  文
原判決撤銷。
本件公訴不受理。
    理  由
非常上訴理由稱：「按判決不適用法則或適用不當者為違背法令。檢察官就犯罪事實
一部起訴者，其效力及於全部。已經提起公訴之案件，在同一法院重行起訴者，應諭
知不受理之判決。刑事訴訟法第三百七十八條、第二百六十七條、第三百零三條第二
款分別定有明文。故連續犯之行為，業經就一部分起訴者，依審判不可分之原則，應
就全部予以審理，不能就其他部分另案再行起訴。有貴院四十五年台非字第六一號判
例可供參照。本件被告於八十三年五月間起至八十三年九月十三日，或其前三日間某
日止，基於概括之犯意，連續在新竹縣新埔鎮下寮里七鄰二十六號住處等地非法吸用
化學合成麻醉藥品安非他命之行為，業經台灣新竹地方法院檢察署檢察官以八十三年
度偵字第八六○四號起訴書提起公訴，同年十一月二日移送該管法院審判而繫屬於該
院。由於被告逃匿，經法院於八十四年三月十七日通緝。此項檢察官起訴之效力，自
應及於被告於八十四年八月五日起至同年十一月十八日下午一時許暨八十五年八月十
七日分別在高雄市○○○路一四八－六十一號六樓等地、桃園縣中壢市○○路九十八
巷九號二樓六二二室非法吸用化學合成麻醉藥品安非他命之行為。原審檢察官失察，
又於八十四年十二月二十三日以八十四年度偵字第二三一八五號起訴書，將被告於八
十四年八月五日起至同年十一月十八日下午一時許連續多次非法吸用化學合成麻醉藥
品犯行，誤向台灣高雄地方法院提起公訴，經該院判決諭知管轄錯誤，移送原審法院
審理。原審無視八十六年度易更字第一號卷首所附台灣新竹地方法院檢察署刑案資料
查註紀錄表第二頁八十三年度偵字第八六○四號起訴之事實，並查明依法諭知公訴不
受理而仍為科刑之判決，揆諸首開說明，顯屬違法。案經確定，且不利於被告，合依
刑事訴訟法第四百四十一條、第四百四十三條提起非常上訴，以資救濟。」等語。本
院按已經提起公訴，或自訴之案件，在同一法院重行起訴者，應諭知不受理之判決，
刑事訴訟法第三百零三條第二款定有明文。又連續犯之行為業經就一部分起訴者，依
審判不可分之原則，應就全部予以審理，不能就其他部分，另案再行起訴，亦經本院
四十五年台非字第六一號著有判例。本件被告彭寶龍於民國八十三年五月間起至同年
九月十三日，或其前三日間某日止，基於概括之犯意，連續在新竹縣新埔鎮下寮里二
十六號住處等地非法吸用化學合成麻醉藥品安非他命之行為，業經台灣新竹地方法院
檢察署檢察官以八十三年度偵字第八六○四號起訴書提起公訴，同年十一月二日移送
該管法院審判而繫屬台灣新竹地方法院。由於被告逃匿，經該院於八十四年三月十七
日通緝。此項檢察官起訴之效力，自應及於被告於八十四年八月五日起至同年十一月
十八日下午一時許暨八十五年八月十七日分別在高雄市○○○路一四八－六十一號六
樓等地及桃園縣中壢市○○路九十八號九號二樓六二二室非法吸用化學合成麻醉藥品
安非他命之行為，乃台灣高雄地方法院檢察署檢察官失察，又於八十四年十二月二十
三日以八十四年度偵字第二三一八五號起訴書，將被告於八十四年八月五日起至同年
十一月十八日下午一時許連續多次非法吸用化學合成麻醉藥品犯行，誤向台灣高雄地
方法院提起公訴，經該院判決諭知管轄錯誤，移送台灣新竹地方法院審理。而原審無
視該院八十六年度易更字第一號卷首所附台灣新竹地方法院檢察署刑案資料查註紀錄
表第二頁所載前案起訴之事實，並查明依法從程序上諭知不受理之判決，而仍於八十
六年二月五日以八十六年度易更字第一號刑事判決為實體上之判決，量處有期徒刑七
月，於八十六年三月三日確定，有各該案卷可稽，揆諸首開說明，自屬於法有違。案
經確定，且不利於被告，非常上訴意旨，執以指摘，洵有理由。應將原判決撤銷，另
為公訴不受理之諭知，以資糾正。
據上論結，應依刑事訴訟法第四百四十七條第一項第一款、第三百零三條第二款，判
決如主文。
中      華      民      國    八十六    年      六      月     十二     日
                              最高法院刑事第三庭
                                  審判長法官  蔡  詩  文
                                        法官  張  吉  賓
                                        法官  莊  登  照
                                        法官  洪  明  輝
                                        法官  蔡  清  遊
      右正本證明與原本無異
                                              書  記  官
中      華      民      國    八十六    年      六      月    二十一    日
